【裁判字號】    92,交抗,80
【裁判日期】    920829
【裁判案由】    聲明異議
【裁判全文】
臺灣高等法院高雄分院刑事裁定                      九十二年度交抗字第八號
    抗  告  人  甲○○
右抗告人因違反交通管理處罰條例案件，不服臺灣高雄地方法院中華民國九十二年五
月三十日裁定（九十二年度交聲更字第二號），提起抗告，本院裁定如左：
      主      文
抗告駁回。
      理      由
一、原處分意旨略以：抗告人甲○○於民國（下同）九十一年三月十六日十時四十分
    許，駕駛車牌號碼ＷＱ─三一三八號自用小客車，行經屏東縣鹽埔鄉○○路口時
    ，因紅燈右轉為警當場製單舉發，依道路交通管理處罰條例第五十三條處罰鍰五
    千四百元，並依同條例第六十三條第一項第三款記違規點數三點。抗告意旨略以
    ：伊沒有闖紅燈，伊開的很慢，右轉過去時是綠燈，直到警員攔下伊，伊停到路
    邊，才發現燈號已變成紅燈，是警員誤以為伊闖紅燈；倘交通警察所為取締違規
    之行為，依公務員為公法上行為具有公信力，該行政處分可被推定為真正之原則
    ，則無異剝奪人民異議救濟之機會云云。
二、按受處分人，不服第八條主管機關所為之處罰，得於接到裁決書之翌日起二十日
    內，向管轄地方法院聲明異議；法院受理有關交通事件，準用刑事訴訟法之規定
    ；道路交通管理處罰條例第八十七條第一項、第八十九條分別定有明文。可知關
    於交通事件之聲明異議，應由受處分人為之，並無得由代理人代為提出之規定。
    經查：本件違反道路交通管理事件裁決書之受處分人為甲○○，有上開裁決書一
    紙附卷可稽。則依上開規定，聲明異議權人即應為甲○○。惟本件聲明異議，係
    由甲○○之父親朱家聲先於九十一年九月二十五日以「朱家聲」本人之名義提起
    「不服裁決陳情狀」、復於同年九月三十日、十月二日分別再以朱家聲之名義提
    出「陳情申請狀」要求原處分機關將前揭不服裁決書狀轉送臺灣高雄地方法院交
    通法院裁定等情，有該陳情狀三紙附卷可參，朱家聲並非上開交通違規案件裁決
    書之受處分人，則朱家聲所為之上開聲明顯違反前開規定，且該情形亦非可以補
    正，是朱家聲所為之聲明異議，自難認為合法。縱受處分人甲○○於九十一年十
    月二日之陳情狀中表明：因忙於工作，委託父親朱家聲代為處理等情，足認有委
    任其父朱家聲為代理人之意，惟所謂「代理」係指代理人於代理權限內，以委任
    人名義所為之意思表示，並直接對委任人發生效力，則本件受處分人甲○○委任
    代理人聲明異議，須以其本人名義聲明異議始符代理意涵，惟該聲明異議仍係以
    朱家聲名義提出之情，已如前述，同難認上開聲明為適法，自應予以駁回。
    原審以朱家聲並非裁決之受處分人，並無聲明異議之權，而駁回朱家聲之異議（
    原裁定當事人欄誤載為甲○○），並無不合，抗告人指摘原裁定不當，為無理由
    ，應予駁回。
據上論結，應依道路交通案件處理辦法第二十六條、刑事訴訟法第四百十二條，裁定
如主文。
中    華    民    國     九十二    年       八       月      二十九    日
                              臺灣高等法院高雄分院刑事第五庭
                                  審判長法官  吳水木
                                        法官  洪慶鐘
                                        法官  趙文淵
右正本證明與原本無異。
不得再抗告。
                                      書記官  吳新貞
中    華    民    國     九十二     年       九       月        四      日
                                                                        ｋ


司法院資訊處製作；財團法人民間司法改革基金會備份。
